ACORDAO-COMPLETO-2529994

ACÓRDÃO DE RELAÇÃO

ACÓRDÃO DE RELAÇÃO 7464/2022 ATA 36/2022 - PRIMEIRA CÂMARA

Acórdão 7464/2022-TCU-Primeira Câmara
Vistos e relacionados estes autos de Tomada de Contas Especial instaurada pela Secretaria Especial do Desenvolvimento Social, em desfavor do Município de Sete Lagoas/MG, em razão da não comprovação da regular aplicação dos recursos repassados pela União, por meio do Fundo Nacional de Assistência Social, na modalidade fundo a fundo, para a execução dos Programas Proteção Social Básica (PSB) e Proteção Social Especial (PSE) , no exercício de 2007;
Considerando que, regularmente citado, o Município não compareceu aos autos;
Considerando a proposta dos pareceres precedentes, em função da presunção da boa-fé que milita em favor do ente público, de fixar novo e improrrogável prazo de quinze dias para que o Município de Sete Lagoas/MG efetue e comprove o recolhimento das quantias especificadas ao Fundo Nacional de Assistência Social;
Os Ministros do Tribunal de Contas da União, reunidos em sessão da 1ª Câmara, ACORDAM, por unanimidade, com fundamento nos arts. 143, inciso I, alínea "b" e 201, § 1º, do Regimento Interno, em adotar as medidas descritas no item 1.7 deste acórdão, de acordo com os pareceres precedentes:
1. Processo TC-Processo 033.272/2020-4 (TOMADA DE CONTAS ESPECIAL) 
	1.1. Responsável: Prefeitura Municipal de Sete Lagoas - MG (24.996.969/0001-22) .
	1.2. Órgão/Entidade: Município de Sete Lagoas - MG.
	1.3. Relator: Ministro-Substituto Marcos Bemquerer Costa, em substituição ao Ministro Walton Alencar Rodrigues.
	1.4. Representante do Ministério Público: Subprocurador-Geral Paulo Soares Bugarin.
	1.5. Unidade Técnica: Secretaria de Controle Externo de Tomada de Contas Especial (SecexTCE) .
	1.6. Representação legal: não há.
	1.7. Determinações/Recomendações/Orientações: 
	1.7.1. fixar novo e improrrogável prazo de 15 (quinze) dias, a contar da notificação, com fundamento no art. 12, §§ 1º e 2º, da Lei 8.443/92 e art. 202, §§3º, 4º e 5º, do Regimento Interno do TCU, para que o Município de Sete Lagoas/MG efetue e comprove, perante este Tribunal, o recolhimento das quantias abaixo discriminadas ao Fundo Nacional de Assistência Social, atualizadas monetariamente até a data do efetivo recolhimento, na forma prevista na legislação em vigor:
	Data de ocorrência
	Valor histórico (R$) 

	28/12/2007
	40.402,63

	28/12/2007
	27.597,37

	1.7.2. informar ao Município de Sete Lagoas/MG que a liquidação tempestiva do débito atualizado monetariamente saneará o processo e permitirá que suas contas sejam julgadas regulares com ressalva, dando-lhe quitação, nos termos do § 4º, do art. 202, do Regimento Interno do TCU, ao passo que a ausência desse pagamento tempestivo levará ao julgamento pela irregularidade de suas contas, com imputação de débito a ser atualizado monetariamente e acrescido de juros de mora, nos termos do art. 19 da Lei 8.443/1992.

Primeira Câmara

Município de Sete Lagoas - MG.

Prefeitura Municipal de Sete Lagoas - MG (24.996.969/0001-22).

MARCOS BEMQUERER

não há.

TOMADA DE CONTAS ESPECIAL (TCE)

Secretaria de Controle Externo de Tomada de Contas Especial (SecexTCE).